【裁判字號】    98,交簡上,374
【裁判日期】    990301
【裁判案由】    公共危險
【裁判全文】
臺灣高雄地方法院刑事判決           98年度交簡上字第374號
上  訴  人  臺灣高雄地方法院檢察署檢察官
被      告  丙○
上列上訴人因被告公共危險案件，因上訴人不服本院交通法庭中
華民國98年11月6 日98年度審交簡字第4892號第一審簡易判決（
起訴案號：98年度偵字第20177 號），提起上訴，被告就被訴事
實為有罪之陳述，本院管轄之第二審合議庭以簡式審判程序審理
，判決如下：
    主  文
上訴駁回。
    事實及理由
一、本件被告丙○所犯係死刑、無期徒刑、最輕本刑為3 年以上
    有期徒刑以外之罪，其於本院準備程序及審理中均就被訴事
    實為有罪之陳述，經告知簡式審判程序之旨，並聽取其與檢
    察官之意見後，合議庭裁定改行簡式審判程序。
二、本案經本院審理結果，認第一審以被告所為係犯刑法第158
    條之4 之肇事致人傷害逃逸罪，並審酌被告肇事後擅自離開
    現場，置被害人甲○○不顧，行為實有不該，惟犯後坦承犯
    行，態度良好，並與被害人達成和解等一切情狀，量處被告
    有期徒刑6 月，並諭知易科罰金之折算標準，另斟酌被告前
    未受有期徒刑以上行之宣告，已屆高齡，且被害人請求本院
    予以被告自新機會，而宣告未附負擔之緩刑期間2 年，其認
    事用法均無違誤，量刑亦屬妥適，應予維持，並引用第一審
    判決書（含起訴書）記載之事實、證據及理由（如附件）。
三、檢察官以被告於本院審理中雖自白犯行，並與告訴人達成和
    解，然被告犯罪後因罪證明確，經檢察官屢次曉諭，仍堅不
    坦承犯行，亦不願與告訴人和解，迄至提起公訴後始坦承犯
    行，已耗費司法資源，更徒增告訴人訟累，且遽宣告不附負
    擔之緩刑，無異鼓勵嫌疑人投機，而認原審量刑過輕，難認
    允當，而於法定期間提起上訴。惟查，被告於本院審理中均
    坦承犯行，且其於偵查中對於所涉公共危險部分，業已認罪
    ，有被告偵訊筆錄在卷可稽（見偵卷第7 頁），尚無上訴人
    所稱於偵查中經曉諭後仍堅不坦認之情形；況告訴人於本院
    前審已與被告達成和解，被告並已支付和解金額，且告訴人
    撤回告訴，並表示能從輕量刑或給予緩刑，有和解筆錄及撤
    回告訴聲請狀在卷可憑（見本院審交訴字卷第21、22頁），
    故被告所涉過失傷害犯行因撤回告訴而經本院以98年度審交
    訴字第216 號諭知不受理（見本院審交訴字卷第23頁），本
    件肇事致人傷害逃逸犯行，則依被害人之請求，從輕量刑並
    給予被告緩刑；再斟酌被害人之傷勢非重，有二聖醫院診斷
    證明書存卷可參（見警卷第18頁），被告年事已高，因脊椎
    移位，導致右腳無法行走，身體狀況非佳，目前從事資源回
    收工作，且需在家幫忙照顧孫子等情（見簡上卷第18、29頁
    ），是依被告之身體狀況及經濟能力，原審給予被告未附負
    擔之緩刑，尚無不合。綜上，尚難認被告有何應加重量刑或
    緩刑應附加條件之事由。此外，檢察官上訴並未指摘原審判
    決有任何認事用法違背法令之處，檢察官上訴意旨指摘原判
    決量刑不當，尚難憑取，是其上訴，為無理由，應予駁回。
據上論斷，應依刑事訴訟法第455 條之1 第1 項、第3 項、第36
8 條、第373 條，判決如主文。
本案經檢察官李怡增到庭執行職務。
中    華    民    國    99    年    3     月    1     日
                  交通法庭      審判長法  官  曾逸誠
                                      法  官  林柏壽
                                      法  官  王靖茹
以上正本證明與原本無異。
不得上訴。
中    華    民    國    99    年    3     月    1     日
                                      書記官  陳鈺甯
附錄本案論罪科刑之法條：
《刑法第185條之4》
駕駛動力交通工具肇事，致人死傷而逃逸者，處6 月以上5 年以
下有期徒刑。
附件：
臺灣高雄地方法院刑事簡易判決      98年度審交簡字第4892號
公  訴  人  臺灣高雄地方法院檢察署檢察官
被      告  丙○    男  71歲（民國○○年○月○○日生）
                    身份證統一編號：Ｚ000000000號
                    住高雄市前鎮區○○○○○街93巷42號
上列被告因公共危險案件，經檢察官提起公訴（98年度偵字第20
177 號），被告自白犯罪，本院逕以簡易判決處刑如下：
    主  文
丙○犯肇事致人傷害逃逸罪，處有期徒刑陸月，如易科罰金，以
新臺幣壹仟元折算壹日。緩刑貳年。
    事 實 及 理 由
一、本件犯罪事實及證據，除補充「丙○所涉過失傷害罪部分，
    業經本院以98年度審交訴字第216 號為不受理判決」、「被
    告丙○於本院準備程式中之自白」外，均引用附件檢察官起
    訴書所載。
二、核被告所為，係犯刑法第185 條之4 之肇事逃逸罪。爰審酌
    被告於肇事後，竟擅行離開現場，置受傷之被害人甲○○不
    顧，不僅影響甲○○即時救護之時機，且危及甲○○之生命
    、身體，實有不該，惟念及被告犯後坦承犯行，犯後態度良
    好，並與甲○○達成和解，並已給付和解金新臺幣15000 元
    ，有和解筆錄在卷可稽等一切情狀，量處如主文所示之刑，
    並參酌前開犯罪情狀，諭知如主文所示易科罰金之折算標準
    。另被告前未受有期徒刑以上刑之宣告之事實，有臺灣高等
    法院被告前案紀錄表在卷可稽，其因一時失慮，致罹刑案，
    事後已盡力與甲○○達成和解，諒其經此偵審程式，當知所
    警惕，應無再犯之虞，本院斟酌被告已屆高齡，且甲○○請
    求本院予以被告自新機會，宣告緩刑，此有撤回告訴聲請狀
    1 紙在卷可稽，認其所受之宣告刑，以暫不執行為適當，爰
    諭知不附負擔之緩刑2 年，以啟自新。
三、應依刑事訴訟法第449 條第2 、3 項、第454 條第2 項，刑
    法第185 條之4 、第41條第1 項前段、第74條第1 項第1 款
    ，逕以簡易判決處刑如主文。
四、如不服本判決，得自收受送達之日起10日內，向本院提起上
    訴。
中    華    民    國    98    年    11    月    6     日
                       交通法庭  法  官 顏銀秋
以上正本證明與原本無異。
如不服本判決，應於判決送達之日起10日內向本院提出上訴書狀
（須附繕本）。
中    華    民    國    98    年    11    月    6     日
                                 書記官 林豐富
臺灣高雄地方法院檢察署檢察官起訴書
                                     98年度偵字第20177號
    被      告  丙○    男  71歲（民國○○年○月○○日生）
                        住高雄市前鎮區○○○○○街93巷42
                          號
                        國民身份證統一編號：Ｚ000000000號
上列被告因公共危險等案件，已經偵查終結，認應該提起公訴，
茲將犯罪事實及證據並所犯法條分敘如下：
        犯罪事實
一、丙○於民國98年6月1日晚上6時許，騎乘車牌號碼NB9-990號
    重型機車，沿高雄市前鎮區○○○街由東往西方向行駛，行
    經該路與班超路口欲直行時，本應注意車前狀況，並應遵守
    道路交通標誌、標線、號誌之指示，且當時路面乾燥、無缺
    陷亦無障礙物，視距良好，並無不能注意情事，竟疏未注意
    ，闖越紅燈，適甲○○騎乘車牌號碼129-CTS號重型機車，
    沿班超路由南往北方向行駛至該路口，丙○煞避不及，而碰
    撞甲○○之機車，致甲○○人車倒地，因此受有臉部挫傷、
    右手挫傷、左肘挫傷、左膝挫傷、左踝挫傷等傷害。丙○於
    車禍發生後明知甲○○倒臥在地受有傷害，竟未對甲○○採
    取救護或其他必要措施或報警，逕自駕車逃逸現場。案經警
    方依路人記下之車牌號碼循線查獲。
二、案經甲○○訴由高雄市政府警察局前鎮分局移送偵辦。
        證據並所犯法條
一、證據清單
┌─┬───────────┬─────────────┐
│  │待證事實              │證據                      │
├─┼───────────┼─────────────┤
│一│被告丙○於98年6月1日晚│1、被告供述。             │
│  │上6時許，騎乘車牌號碼 │2、告訴人指訴。           │
│  │NB9-990號重型機車，沿 │3、目擊證人蔡文宗證述。   │
│  │高雄市前鎮區○○○街由│4、卷附道路交通事故現場圖 │
│  │東往西方向行駛，行經該│   及調查報告表。         │
│  │路與超超路口欲直行。  │                          │
├─┼───────────┼─────────────┤
│二│被告駕車闖越紅燈，致撞│1、告訴人之指訴。         │
│  │及沿高雄市○鎮區○○路│2、被告之供述。           │
│  │由南往北方向欲直行通過│3、目擊證人蔡文宗之證述。 │
│  │班超路與崗山中街口之告│4、卷附道路交通事故現場圖 │
│  │訴人甲○○。          │   及調查報告表。         │
│  │                      │5、卷附現場照片7張。      │
├─┼───────────┼─────────────┤
│三│告訴人因此倒臥在地，並│1、告訴人之指訴。         │
│  │受有臉部挫傷、右手挫傷│2、驗傷診斷證明書。       │
│  │、左肘挫傷、左膝挫傷、│                          │
│  │左踝挫傷之傷害。      │                          │
├─┼───────────┼─────────────┤
│四│被告於車禍發生後明知告│1、告訴人指訴。           │
│  │訴人倒臥在地受有傷害，│2、被告之供述。           │
│  │竟未對告訴人採取救護或│3、目擊證人蔡文宗之證述。 │
│  │其他必要措施或報警，逕│                          │
│  │自駕車逃逸現場。      │                          │
└─┴───────────┴─────────────┘
二、按駕駛人應遵守道路交通標誌、標線、號誌之指示，並應注
    意車前狀況，隨時採取必要安全措施。道路交通安全規則第
    90條、第94條第3項定有明文。被告駕車自應注意上述道路
    交通安全規定。又依附卷之道路交通事故調查報告表所載，
    本件肇事時、地之天候、路況皆良好。則肇事彼時，被告亦
    無不能注意之情事。渠竟疏未注意及此，而貿然闖越紅燈，
    致與告訴人發生車禍，可證被告之駕車失當行為，顯有過失
    。告訴人確因本件車禍受傷，則被告過失駕車肇事行為，與
    被害人之傷害結果間，自具有相當因果關係。
三、核被告所為係犯刑法第284條第1項過失傷害、第185條之4肇
    事逃逸罪嫌。被告之肇事逃逸，係其過失行為發生後，為規
    避責任，而另行起意之另一行為，故被告之過失犯行與其肇
    事致人死傷而逃逸之行為犯意不同，罪名互異，請分論併罰
四、依刑事訴訟法第251條第1項提起公訴。
        此  致
臺灣高雄地方法院
中    華    民    國    98    年    8    月    17     日
                              檢  察  官   乙  ○  ○
上正本證明與原本無異
中    華    民    國    98    年    9    月    3      日
                              書  記  官   鍾  惠  娟

司法院資訊處製作；財團法人民間司法改革基金會備份。
